臺灣士林地方法院民事判決　　　　　　　99年度訴字第1526號
原　　　告　黃俊智
訴訟代理人　楊廣明律師
被　　　告　鐘景祺
訴訟代理人　詹富鈞
上列當事人間因過失傷害案件，原告提起刑事附帶民事訴訟請求
損害賠償事件，經本院刑事庭裁定（99年度審交附民字第184 號
）移送前來，本院於民國100 年4 月27日言詞辯論終結，判決如
下：
    主  文
被告應給付原告新臺幣拾參萬仟壹佰伍拾玖元，及自民國九
十九年十一月二十四日起至清償日止，按年息百分之五計算之利
息。
原告其餘之訴駁回。
訴訟費用由被告負擔五分之三，餘由原告負擔。
本判決原告勝訴部分得假執行。
原告其餘假執行之聲請駁回。
    事實及理由
甲、程序方面：
    按「訴狀送達後，原告不得將原訴變更或追加他訴，但有下
    列情形之一者，不在此限：三擴張或減縮應受判決事項之聲
    明者。」，民事訴訟法第255 條第1 項第3 款定有明文。查
    原告提起附帶民事起訴時，訴之聲明第一項係請求被告應給
    付新臺幣（下同）60萬元。原告嗣於民國99年11月3 日具狀
    請求被告應給付59萬7723元及自起訴狀繕本送達之翌日起至
    清償日止，按年息百分之五計算之利息；復於100 年3 月4
    日將上開請求金額中之車輛毀損修理金額由4,550 元變更為
    2,500 元，即原告請求之總金額如附表所示，合計為59萬56
    73元，核其變更均係減縮應受判決事項之聲明，揆諸前開法
    條規定，自應予准許。
乙、實體方面：
一、原告起訴主張：被告於98年12月5 日下午1 時20分許，駕駛
    車牌號碼9798-VC 號自用小貨車，沿臺北市○○區○○路東
    往西方向行駛，行經基湖路與瑞光路路口，原應注意車前狀
    況，並隨時採取必要之安全措施及應遵守道路交通號誌之指
    示，又依當時天候、光線、路況等情形，並無不能注意之情
    事，竟疏未注意上揭規定而闖越紅燈行駛，不慎撞擊自基湖
    路欲左轉瑞光路由伊騎乘之車牌號碼PWA-770 號重型機車，
    致伊人車倒地，受有左足雙踝開放性骨折之傷害。被告涉及
    之過失傷害犯行，業由臺灣士林地方法院檢察署檢察官以99
    年度偵字第9532號提起公訴，經本院以99年度審交簡字第19
    3 號判決判處拘役50日。因被告之上開過失行為，造成伊增
    加生活之需要、減少勞動能力及受有非財產之損害，爰依侵
    權行為之法律關係，請求被告賠償如附表所示之金額等語。
    並聲明：(一)被告應給付原告59萬5673元，及自起訴狀繕本送
    達之翌日起至清償日止，按年息百分之五計算之利息。(二)願
    供擔保請准宣告假執行。
二、被告對於上開時、地駕駛自用小貨車之過失行為造成原告受
    傷及機車毀損，所涉及之刑事過失傷害部分業經本院判處拘
    役50日，以及原告請求之部分金額（詳如後述）等情不予爭
    執外，僅以原告其餘請求之金額並無依據，以及非財產上損
    害之請求金額過高等語置辯。並聲明：駁回原告之訴。
三、兩造不爭執之事實：
  (一)原告所受左足雙踝開放性骨折之傷害，自98年12月5 日起至
    同月15日，住院期間需看護照顧，宜休養3 個月，每1 個月
    回診複查。鋼板、鋼釘拔除約1 年以後，有國防醫學院三軍
    總醫院（下稱三軍總醫院）附設民眾診療服務處診斷證明書
    附卷可參（99年度湖調字第147 號卷〈下稱湖調卷〉第21、
    22頁）。原告自99年4 月3 日起至9 月17日止，於力康復健
    科診所復健治療72次，宜多休養、不宜劇烈運動，需彈力帶
    輔助治療，繼續門診追蹤及復健治療至少6 個月，有該診所
    診斷證明書附卷可佐（湖調卷第23頁）。
  (二)被告除爭執附表所列「後續醫療（三總）」手術醫療費、「
    後續醫療（力康復健科診所）」復健費、就醫交通費、「工
    作損失」、「交通費」及精神賠償之數額外，對於其餘數額
    8 萬4799元（23969+10000+200+2347+3960+1700+10625+306
    6+8400+1260+7000+3120+420+250+120+2500+933+4000+929
    ）並不爭執（本院卷第23頁背面）。
  (三)被告對於上開爭執部分，同意給付「後續醫療（三總）」手
    術醫療費中之5000元；「後續醫療（力康復健科診所）」復
    健費中之3000元，及就醫交通費中之6330元；「工作損失」
    中之6 萬元；「交通費」上下班額外交通費用中之3975元，
    及後續（交通費）1 萬55元，（本院卷第23頁背面、24、44
    至72頁）。合計被告對於上開爭執部分，同意給付之數額為
    8 萬8360元（5000+3000+6330+60000+3975+10055 ）。
四、兩造之爭點：（本院卷第24頁）
    原告依侵權行為之規定得請求被告賠償之數額若干？
五、得心證之理由：
    按「因故意或過失，不法侵害他人之權利者，負損害賠償責
    任。」、「不法侵害他人之身體或健康者，對於被害人因此
    喪失或減少勞動能力或增加生活上之需要時，應負損害賠償
    責任。」、「不法侵害他人之身體、健康、名譽、自由、信
    用、隱私、貞操，或不法侵害其他人格法益而情節重大者，
    被害人雖非財產上之損害，亦得請求賠償相當之金額。」民
    法第184 條第1 項前段、第193 條第1 項、民法第195 條第
    1 項前段分別定有明文。至於損害賠償之範圍，應以被害人
    實際所受損害為衡；且當事人主張有利於己之事實者，就其
    事實有舉證之責任，此觀民法第216 條第1 項及民事訴訟法
    第277 條之規定自明。經查，被告上開時、地駕駛自用小貨
    車之過失行為造成原告身體受傷，則原告主張被告已構成對
    於原告身體權之侵權行為，即屬有據。次查，原告除得請求
    被告賠償上開不予爭執之8 萬4799元及同意給付之8 萬8360
    元（見三、(二)及(三)所示）外，茲審酌原告其餘之請求，是否
    有理由？
  (一)原告固主張所受之傷害，有後續至三軍總醫院手術醫療之必
    要，預估支出「後續醫療（三總）」手術醫療費3 萬元云云
    。然查，原告就超過被告同意給付之5000元外，並未舉證證
    明。況且，關於原告所受傷勢，固須於骨折固定後一年半左
    右再次手術取出鋼釘，惟手術1 次及住院約1 星期，屬健保
    給付範圍，業據三軍總醫院100 年4 月12日院三醫勤字第10
    00005180號函覆詳確（本院卷第78頁），故逾被告同意給付
    之數額外，尚難認有增加原告生活上需要之損害。
  (二)原告另主張所受之傷害，後續有至力康復健科診所進行復健
    之必要，而有支出「後續醫療（力康復健科診所）」復健費
    6100元及就醫交通費2 萬6100元云云。然原告就超過被告同
    意給付之3000元及6330元外，均未舉證其必要性。再參酌依
    原告之情形，所需之復健時間亦較原告主張之時間為短，亦
    經上開三軍總醫院函覆可參，故原告請求逾被告上開同意給
    付之數額外，難認為有理由。
  (三)原告主張受傷後，因上下班而額外增加交通費用2 萬2520元
    及後續就醫之交通費1 萬4705元云云，固據原告提出計程車
    專用收據為佐（湖調卷第56至74頁）。然參酌原告上下班本
    即有支出交通費用之必要，且原告復未證明扣除原先應支出
    之交通費用後，尚有額外支出之必要性，本院認為於超過被
    告同意給付之3975元外，尚乏依據。至於原告於受傷後，往
    來醫院之交通費用，固可認為屬於原告增加生活上必要之損
    害，然依原告之情形，所需之復健時間較原告主張之時間為
    短，已如前述，則原告主張後續就醫之交通費，於逾被告同
    意給付之1 萬55元外，亦難認屬於增加原告生活上需要之損
    害。
  (四)原告主張因身體受傷需要住院及休養、以及因回診及後續醫
    療之請假，受有工作損失共計13萬1449元（59580+4380+674
    89）云云，雖據其提出98年11月至99年1 月英屬蓋曼群島商
    安鈦克股份有限公司台灣分公司（下稱安鈦克公司）薪資表
    、請假證明及原告於永豐銀行臺北分行存摺影本等件為佐（
    湖調卷第54、55頁、本院卷第21、30頁）。然查，依原告提
    出安鈦克公司之98年11月及12月薪資表，固可認定原告98年
    12月之薪資有減少，且與安鈦克公司匯入原告於永豐銀行臺
    北分行之金額相同，惟依原告提出之99年1 月薪資表，卻與
    原告於永豐銀行臺北分行存摺影本所載之金額不同，雖原告
    另主張所差距之金額為原告之年終獎金，然原告並未舉證以
    實其說，自無從認定原告因此所受工作薪資損失之正確數額
    。惟被告既同意賠償原告請求工作損失中之6 萬元，則原告
    逾此範圍之請求，亦屬無據。
  (五)原告得請求之非財產上之損害：本院斟酌原告為63年11月22
    日生、碩士畢業，原告所受之傷害程度，於受傷時為35歲，
    正值壯年階段，遽遭上述之傷害，非但個人受有身體之痛苦
    ，亦足使其生活秩序大受影響，且造成生活上之不便；以及
    被告為52年2 月18日生，國中畢業，其駕駛車輛之過失程度
    、行為後坦承上開侵權行為，亦因本件過失傷害行為遭本院
    判處拘役，以及兩造之財產及所得資料等一切情形，認為原
    告請求非財產上之損害於16萬元之範圍內，尚屬公允。
六、綜上所述，原告基於侵權行為之法律關係，得請求被告賠償
    之數額為33萬3159元（84799+88360+160000）。從而，原告
    請求被告給付33萬3159元，及自起訴狀繕本送達之翌日（即
    99年11月24日）起至清償日止，按年息百分之五計算之利息
    ，洵屬正當，應予准許。逾此部分之請求為無理由，應予駁
    回。
七、通常程序所命給付之金額未逾50萬元之判決，法院應依職權
    宣告假執行，民事訴訟法第389 條第1 項第5 款定有明文，
    依上開規定，本件原告勝訴部分，因未逾50萬元，本院自應
    依職權宣告假執行，尚無必要再命原告供擔保始得假執行。
    至於原告其餘敗訴部分所為假執行之聲請，因該部分訴之駁
    回而失所依據，自不應准許，併予駁回之。
八、據上論結，原告之訴為一部有理由、一部無理由，依民事訴
    訟法第79條、第389 條第1 項第5 款，判決如主文。
中    華    民    國   100    年    5     月    19    日
                  民事第一庭  法  官  林政佑
以上正本係照原本作成。
如對本判決上訴，應於判決送達後20日內向本院提出上訴狀；若
委任律師提起上訴者，應一併繳納上訴審裁判費，否則本院得不
命補正逕行駁回上訴。
中    華    民    國   100    年    5     月    20    日
                              書記官  蔡岳霖